臺灣新竹地方法院刑事裁定
111年度聲字第689號
111年度聲字第749號
聲  請  人
即  被  告  張貴雄



                （現羈押借提至在法務部○○○○○○○○）
指定辯護人  本院公設辯護人林建和
上列聲請人即被告因竊盜案件（111年度易字第506號），聲請具
保停止羈押，本院裁定如下：
    主  文
聲請駁回。
    理  由
一、按被告及得為其輔佐人之人或辯護人，得隨時具保聲請停止
    羈押，刑事訴訟法第110條第1項定有明文，而法院究應否准
    許被告所為具保停止羈押之聲請，首應審酌法院當初羈押被
    告之理由是否繼續存在，故本院應就當初依刑事訴訟法第10
    1條之1第1項第5款規定對被告執行羈押之原因是否仍存在予
    以審酌；次則應檢視被告之聲請是否符合刑事訴訟法第114
    條不得駁回其聲請之情形，即所犯最重本刑為3年以下有期
    徒刑、拘役、或專科罰金之罪者，但累犯、有犯罪之習慣、
    假釋中更犯罪或依第101條之1第1項羈押者，不在此限；懷
    胎5月以上或生產後2月未滿者；現罹疾病，非保外治療顯難
    痊癒者，為之論斷；抑有進者，為了不礙程序保障之目標，
    在被告為具保停止羈押之聲請時，參酌刑事訴訟法第101條
    之2「被告經法官訊問後，雖有第101條第1項或第101條之1
    第1項各款所定情形之一而無羈押之必要者，得逕命具保、
    責付或限制住居」規定之精神，法院應就有無羈押被告之必
    要性為斟酌。而所謂執行羈押之必要與否，或執行羈押後有
    無繼續羈押之必要，自許由法院按照訴訟進行程度及其他一
    切情事，而為認定；聲請停止羈押，除有刑事訴訟法第114
    條各款所列情形之一，不得駁回者外，准許與否，該管法院
    有自由裁量之權，衡非被告所得強求。
二、聲請意旨詳如附件一、二之刑事具保聲請狀、刑事聲請具保
    停止羈押狀所載。 
三、經查：
  ㈠聲請人即被告張貴雄（下稱被告）因竊盜案件，經檢察官提
    起公訴，於民國111年6月24日繫屬本院，本院於同日訊問被
    告後，認被告涉犯刑法第320條第1項、第3項竊盜既未遂等
    罪嫌，均犯嫌重大，再參以被告於本案係於110年6月6日在
    新竹縣芎林地區以相同手法涉犯多起竊盜案件，且依被告之
    供述內容，其於同年月在新竹縣關西、新埔等地亦有其他竊
    盜犯行，是有事實足認被告有反覆實施同一竊盜犯罪之虞，
    而有刑事訴訟法第101條之1第1項第5款之羈押原因，為保全
    程序之進行並避免再犯，認有羈押之必要，而於同日執行其
    羈押在案。
  ㈡茲被告於本院調查、準備及簡式審判程序中均坦承全部犯行
    ，核與證人即告訴人李家豪、石恆瑞、余永燦及被害人陳佳
    宏、書亞‧拉鬧於警詢中之指證大致相符，且有贓物認領保
    管單1份、道路監視錄影畫面翻拍照片、現場及蒐證照片共1
    28張等在卷可稽，並有扣案之如起訴書附表編號3至6所示之
    物品可佐，足認被告涉犯刑法第320條第1項、第3項竊盜既
    未遂等罪嫌，均犯嫌重大；再者，被告於本案係於111年6月
    6日駕車至新竹縣芎林鄉各地，持路旁撿拾之石塊砸毀停放
    在路邊車輛之車窗玻璃後，進入各該車輛內行竊，短短1日
    內即有本案5位告訴人、被害人等受害，加以警員因本案至
    被告之住處實施搜索時，亦扣得被告所犯其他竊盜案件之贓
    物，被告更自承其中有部分係其於111年6月5日至新竹縣關
    西鄉行竊所得之物，是被告於密接之時間內實涉犯多起竊盜
    案件無訛；此外，依卷附新竹縣政府警察局竹北分局111年7
    月6日函文暨所附偵查資料、桃園市政府警察局桃園分局111
    年7月19函暨所附偵查報告，及被告因上開案件接受警員詢
    問之調查筆錄以觀，被告於111年3月至同年6月為警查獲為
    止，尚涉嫌多起車輛、住家竊盜案件，是實有事實足認其有
    反覆實施同一竊盜犯嫌之虞。
　㈢至被告雖然一再說明當時係因疫情關係陷於困境不得已方才
    為之，入監後現已理解得尋求政府部門相關單位之協助，不
    會再犯云云，然依被告上開行為之客觀情節可知，其為滿足
    自身需求，顯然漠視他人之財產權利，其法治觀念甚為薄弱
    ，並參以被告於本案移審之調查程序中供稱：我原本是政府
    列冊之中低、低收入戶等語，是其於本案羈押前早已獲悉可
    透過正當管道尋求相關資源之協助，卻捨此不為，則其上開
    辯解或保證當非可信，自不能排除其一旦囿於經濟狀況即反
    覆實施竊盜犯嫌之可能性。從而，本院認上開刑事訴訟法第
    101條之1第1項第5款羈押原因依然存在。
  ㈣另被告固提及自己罹有胃疾，疑為胃癌，尚待進一步檢查云
    云，然經本院函詢法務部○○○○○○○○詢問被告是否符合刑事訴
    訟法第114條第1項第3款所定之情形，其函覆略以：被告於1
    11年6月11日入所，新收調查時告知患有胃潰瘍，遂安排就
    醫藥物治療，目前依其意願協助就診等語，此有該所111年7
    月22日竹所衛字第11109008630號函1份暨所附健康檢查、門
    診就診之就醫紀錄可稽，足見被告並不符刑事訴訟法第114
    條第1項第3款之情形，且依該函所附之就醫紀錄，被告確有
    獲得相當之診治，當不足以據此聲請具保停止羈押，另被告
    亦核無同條他款之其他事由，本院復權衡被告涉案之情節並
    非輕微，各次行竊所得之財產上利益雖非甚鉅，然其行竊之
    手法，已足以引社會大眾之不安，加以次數非微，衡以其對
    社會秩序、公共利益之影響，為確保國家刑事司法權之有效
    行使，及考量被告人身自由之私益及防禦權受限制之程度，
    是認對被告維持羈押禁見處分尚屬適當、必要，合乎比例原
    則，故本院予以羈押，應屬有據，被告聲請具保停止羈押，
    並無理由，應予駁回。
　㈤此外，被告聲請意旨中雖提及擔憂母親之身體狀況，國家、
    社會提供之資源並不足以照護其母等語，以此為由聲請具保
    停止羈押云云，然除本院業已依規定通報相關單位處理外，
    此一事由並非羈押與否之法定要件，衡非本院所得審酌，是
    被告據此聲請，要非可採，附此敘明。
四、綜上，本件被告所犯竊盜既未遂犯嫌，均犯嫌重大，且有事
    實足認被告有反覆實施同一竊盜犯嫌之虞，並衡諸上開各情
    ，認仍有對被告繼續羈押之必要，且尚難以具保手段或其他
    處分加以替代。從而，聲請人聲請具保停止羈押，並無理由
    ，應予駁回。
五、據上論斷，應依刑事訴訟法第220條，裁定如主文。
中　　華　　民　　國　　111 　年　　7 　　月　　29　　日
                            刑事第二庭法　官　江宜穎
以上正本證明與原本無異。
如不服本裁定，應於裁定送達後5日內向本院提出抗告狀。
中　　華　　民　　國　　111 　年　　7 　　月　　29　　日
                                      書記官  蕭妙如